Minutes et répertoires du notaire Philibert TURQUET, 9 juillet 1846 - 9 mars 1877 (étude XXXV)
Archives nationales
- Minutes de Philibert TURQUET, 9 juillet 1846 - 13 janvier 1926; MC/ET/XXXV/1180 - MC/ET/XXXV/1411
  - Minutes. 1851, janvier - mars, janvier - mars 1851; MC/ET/XXXV/1205
    - Procuration acte, dépôt, prise de possession de succession., 5 mars 1851; MC/ET/XXXV/1205
      Nom, qualité: (M.) Regnault, Charles Ernest.
      Domicile: Paris (Paris) rue d'Antin, 13
    - Mariage., 6 mars 1851; MC/ET/XXXV/1205
      Nom, qualité: (M.) Lemarchand, Charles.
      Domicile: Paris (Paris) rue du Sentier, 28.
      Nom, qualité: (M.) Lemarchand, Francois Charles.
      Domicile: Paris (Paris) rue des Petites-Ecuries, 54.
      Nom, qualité: (Mme ou Mlle) Dupasseur, Amelie Mathilde.
      Domicile: Paris (Paris) rue de la Ville-l'Eveque, 13.
      Nom, qualité: (M.) Dupasseur, Jean Jacques.
      Domicile: Paris (Paris) rue de la Ville-l'Eveque, 13
    - Procuration r.p., vente de rente etat 5%, 89 f., 6 mars 1851; MC/ET/XXXV/1205
      Nom, qualité: (M.) Doutot, Louis Alexandre.
      Nom, qualité: (M.) Guesnon, Onesiphor.
      Profession: clerc de notaire, Paris (Paris).
      Domicile: Paris (Paris) rue d'Antin, 9
    - Procuration acte, gestion de biens de mineure., 6 mars 1851; MC/ET/XXXV/1205
      Nom, qualité: (M.) Blot, Emile.
      Domicile: Paris (Paris) rue du Faubourg-St-Honore, 177.
      Relations: tuteur de l'intervenant 2.
      Nom, qualité: (Mme ou Mlle) Blot, Stella Elisabeth.
      Nom, qualité: (M.) Blot, Auguste Pierre.
      Nom, qualité: (M.) Dolly, Emile Auguste.
      Domicile: Paris (Paris) rue du Fauborug-St-Honore, 127
    - Procuration rente publique, dépôt, vente de rente etat 5%, 27 f., 7 mars 1851; MC/ET/XXXV/1205
      Nom, qualité: (Mme ou Mlle) Halvoet, Sophie Colette.
      Profession: négociante, Bruges (belgique).
      Nom, qualité: (Mme ou Mlle) Kevers, Mathilde Rosalie.
      Nom, qualité: (M.) Kevers, Philippe Bernard.
    - Obligation, emprunt, 1226 f., 8 mars 1851; MC/ET/XXXV/1205
      Nom, qualité: (Mme ou Mlle) May, Virginie.
      Domicile: Paris (Paris) rue Richelieu, 76.
      Nom, qualité: (M.) Vincent, Auguste Desiree.
      Profession: négociant (ancien), Paris (Paris).
      Nom, qualité: (Mme ou Mlle) Nicolet, Louise Emma.
      Domicile: Paris (Paris) rue de la Boule-Rouge, 18.
      Relations: épouse de l'intervenant 4.
      Nom, qualité: (M.) Chaisemartin de, Francois Augustin.
      Domicile: Paris (Paris) rue de la Boule-Rouge, 18
    - Succession, inventaire apres décès., 10 mars 1851; MC/ET/XXXV/1205
      Nom, qualité: (Mme ou Mlle) Van Den Santeuvel, Johanna Wilhemine.
    - Procuration revenus, dépôt, recouvrement de dividendes de la compagnie d'assurances la prévoyance, Paris (Paris) rue Caumartin, 67., 12 mars 1851; MC/ET/XXXV/1205
      Nom, qualité: (M.) Appert, Theodore.
      Profession: fabricant de coutil, Flers (Orne).
      Domicile: Flers (Orne).
      Nom, qualité: (M.) Caillebotte, Martial.
      Profession: entrepreneur du service des lits militaires, Paris (Paris).
      Domicile: Paris (Paris) rue du Faubourg-St-Denis, 152
    - Requisition, certificat de propriété de rente etat 5% et 3%, 20 f., 13 mars 1851; MC/ET/XXXV/1205
      Nom, qualité: (Mme ou Mlle) Richard, Antoinette Julie.
      Domicile: Paris (Paris) rue de la Harpe, 85.
      Relations: veuve de l'intervenant 2, tutrice de l'intervenant 3.
      Nom, qualité: (Mme ou Mlle) Remond, Victorine.
      Relations: fille de l'intervenant 2, héritier de l'intervenant 2
    - Procuration acte, gestion d'immeuble, Neuilly (Hauts-de-Seine)., 15 mars 1851; MC/ET/XXXV/1205
      Nom, qualité: (M.) Mercier, Pierre Jerome Barthelemy.
      Domicile: Joue-sur-Erdre (Loire-Atlantique).
      Nom, qualité: (M.) Leray, Jean Baptiste.
      Nom, qualité: (M.) Joanne, Ange Audomar.
      Domicile: Neuilly (Hauts-de-Seine)
    - Prorogation, delai de remboursement de créances, 12000 f., 17 mars 1851; MC/ET/XXXV/1205
      Nom, qualité: (M.) Lecomte Du Colombier, Pierre Francois.
      Profession: marechal des logis du roi (ancien).
      Domicile: Paris (Paris) rue de la Pepiniere, 77.
      Nom, qualité: (M.) Boulle, Auguste.
      Domicile: Paris (Paris) rue de Provence, 16.
      Nom, qualité: (Mme ou Mlle) Fagot, Marie Augustine.
      Relations: veuve de l'intervenant 4.
      Nom, qualité: (M.) Boulle, Henri Francois.
      Domicile: Paris (Paris) rue de Provence, 16
    - Mainlevee, hypotheque sur immeubles, Chateauroux (Indre)., 17 mars 1851; MC/ET/XXXV/1205
      Nom, qualité: (M.) Dagama, Felix.
      Profession: docteur en medecine, Paris (Paris).
      Domicile: Paris (Paris) quai aux Fleurs, 5.
      Nom, qualité: (M.) Bridier, Jean Baptiste.
      Domicile: Courtaillet (Indre)
    - Succession, inventaire apres décès., 18 mars 1851; MC/ET/XXXV/1205
      Nom, qualité: (Mme ou Mlle) Bucquet, Elisa Alexandrine.
      Domicile: Paris (Paris) rue de la Chaussée-d'Antin, 18
    - Procuration acte, gestion de maisons (2), Paris, martinique (75, 972) rue de Bondy, 28, Saint-Pierre., 20 mars 1851; MC/ET/XXXV/1205
      Domicile: Paris (Paris) rue de Bondy, 28.
      Nom, qualité: (Mme ou Mlle) Lechevalier, Marie Josephine.
    - Succession, approbation, proces-verbal., 20 mars 1851; MC/ET/XXXV/1205
      Nom, qualité: (M.) Trouche, Jean Paul.
      Domicile: Paris (Paris) rue du Faubourg-Poissonniere, 64.
      Nom, qualité: (Mme ou Mlle) Vallade, Adelaide.
    - Bail à ferme, ferme, 178 ha, loyer 10800 f, Theil-sur-Vanne (Yonne)., 21 mars 1851; MC/ET/XXXV/1205
      Nom, qualité: (M.) Desmarest, Joseph.
      Domicile: Paris (Paris) rue Richer, 24.
      Relations: tuteur de l'intervenant 2, administrateur des biens de l'intervenant 2.
      Nom, qualité: (M.) Boitouzet D'Ormenans de, Pierre Paul Leopold.
      Nom, qualité: (M.) Bourgeois, Jean Pierre.
      Profession: cultivateur, Theil-sur-Vanne (Yonne).
      Domicile: Theil-sur-Vanne (Yonne)
    - Succession, renonciation., 21 mars 1851; MC/ET/XXXV/1205
      Nom, qualité: (M.) Divat, Andre.
      Profession: officier superieur (retraite).
      Domicile: Paris (Paris) rue du Faubourg-St-Jacques, 57
    - Succession, délivrance de legs., 22 mars 1851; MC/ET/XXXV/1205
      Nom, qualité: (Mme ou Mlle) Van Den Santheuvel, Johanna Wilhelmine.
      Domicile: Paris (Paris) rue de la Ferme-des-Mathurins, 7.
    - Procuration acte, prise de possession de succession., 22 mars 1851; MC/ET/XXXV/1205
      Nom, qualité: (Mme ou Mlle) Elliot, Caroline Constance.
      Domicile: Triel (Yvelines).
      Nom, qualité: (M.) Verhuell, Charles Henri Joseph.
      Domicile: Berlin (allemagne).
      Intervenant 5, en deuxième partie:
      Nom, qualité: (M.) Pillot, Jean Charles Auguste.
      Profession: receveur de rentes, Paris (Paris).
      Domicile: Paris (Paris) rue du Faubourg-Montmartre, 33
    - Procuration acte, substitution, prise de possession de succession., 22 mars 1851; MC/ET/XXXV/1205
      Relations: procureur de l'intervenant 2.
      Relations: veuf de l'intervenant 3, héritier de l'intervenant 3.
      Nom, qualité: (M.) Pillot, Louis Philippe Auguste.
    - Quittance, dépôt, paiement de solde de prix de maison, 155000 f sur 165000 f, Strasbourg (Bas-Rhin)., 22 mars 1851; MC/ET/XXXV/1205
      Nom, qualité: (M.) Saum, Louis.
      Domicile: Strasbourg (Bas-Rhin).
      Nom, qualité: (Mme ou Mlle) Boursault, Louise Alberte.
      Domicile: Versailles (Yvelines).
      Relations: épouse de l'intervenant 3.
      Nom, qualité: (M.) Kastner, Jean Georges.
      Profession: membre de l'academie sainte-cecile, Rome (italie).
      Domicile: Versailles (Yvelines)
    - Decharge, gestion de biens., 24 mars 1851; MC/ET/XXXV/1205
      Nom, qualité: (M.) Pearron De Serennes, Etienne Henri.
      Domicile: Paris (Paris) rue du Mezieres, 8.
      Nom, qualité: (personne morale) Remond (hoirs).
      Relations: héritiers de l'intervenant 3.
      Relations: héritiers de l'intervenant 3
    - Comparution, proces-verbal, recouvrement de créances, 469000 f., 26 mars 1851; MC/ET/XXXV/1205
      Nom, qualité: (M.) Froidefond De Bellile, Antoine Xavier Catherine.
      Profession: conseiller d'etat (ancien), Paris (Paris).
      Domicile: Paris (Paris) rue de la Concorde, 8.
      Relations: fils de l'intervenant 2, héritier de l'intervenant 2.
      Profession: receveur general du departement du bas-rhin.
      Nom, qualité: (personne morale) Froidefond-Duchatenet (créanciers).
    - Procuration r.p., dépôt, vente de rente etat 5%, 27 f., 27 mars 1851; MC/ET/XXXV/1205
      Nom, qualité: (M.) Puysselaer de, Charles Louis.
      Profession: bourgmestre, Droogenbosch (belgique).
      Domicile: Droogenbosch (belgique).
    - Declaration, dépôt, abandon de droit sur une rente 5%, 273 f., 28 mars 1851; MC/ET/XXXV/1205
      Nom, qualité: (M.) Capol de, Philippe Auguste.
      Profession: farinier (marchand), Arques (Pas-de-Calais).
      Domicile: Arques (Pas-de-Calais)
    - Quittance, adjudication de terrains (2), 381 m2, 5000 f, Paris, Paris (Paris) Barrieres de Clichy et Monceau, rue Caroline., 29 mars 1851; MC/ET/XXXV/1205
      Nom, qualité: (M.) Guyard, Stanislas.
      Profession: greffier, Paris (Paris).
      Domicile: Paris (Paris) rue Sainte-Catherine, 25.
      Nom, qualité: (M.) Isabey, Louis Eugene.
      Profession: peintre, Paris (Paris).
      Domicile: Paris (Paris) rue Neuve-Saint-Georges, 14.
      Relations: copropriétaire avec l'intervenant 01.
      Intervenant 3, en première partie:
      Nom, qualité: (M.) Gozette De Rubempre, Marie Emile.
      Domicile: Paris (Paris) rue Neuve-des-Mathurins, 91.
      Relations: copropriétaire avec l'intervenant 02.
      Nom, qualité: (Mme ou Mlle) Bocquillon, Rose Alberte.
      Domicile: Paris (Paris) rue Pigalle, 17.
      Relations: veuve de l'intervenant 5.
      Nom, qualité: (M.) Boursault, Jean Francois.
      Domicile: Paris (Paris) rue Pigalle, 17
    - Obligation, emprunt, 20 000 f., 17 avril 1851; MC/ET/XXXV/1205
      Nom, qualité: (M.) Colleau, Denis Francois Adrien.
      Profession: conseiller referendaire à la cour des comptes, Paris (Paris).
      Domicile: Paris (Paris) rue de Chaillot, 2.
      Nom, qualité: (Mme ou Mlle) Simonin, Adelaide Louise Felicite.
      Domicile: Paris (Paris) rue Coquilliere, 12.
      Nom, qualité: (M.) Prunier, Louis Gilles.
      Domicile: Paris (Paris) rue Coquilliere, 12
  - Minutes. 1851, avril - juin, avril - juin 1851; MC/ET/XXXV/1206
    - Mariage., 1er avril 1851; MC/ET/XXXV/1206
      Nom, qualité: (M.) Corbiere, Louis Marie.
      Domicile: Issy (Hauts-de-Seine).
      Nom, qualité: (Mme ou Mlle) Saunier, Jenny Aline.
      Profession: fabricante de produits chimiques, Issy (Hauts-de-Seine).
      Nom, qualité: (M.) Corbieres, Pierre Francois.
    - Procuration acte, vente de maison garantie d'emprunt, 250 000 f, Chateaudun (Eure-et-Loir)., 2 avril 1851; MC/ET/XXXV/1206
      Nom, qualité: (Mme ou Mlle) Celier De Bouville, Angelique Charlotte.
      Domicile: Cloyes (Eure-et-Loir).
      Nom, qualité: (M.) Argent De Deux-Fontaines D', Charles Marie.
      Profession: chef d'escadron (ancien).
      Domicile: Cloyes (Eure-et-Loir)
    - Mainlevee d'opposition, succession., 2 avril 1851; MC/ET/XXXV/1206
      Nom, qualité: (M.) Cozette De Rubempre, Marie Emile.
      Nom, qualité: (Mme ou Mlle) Vaujours de, Emilie Jeanne Genevieve.
      Domicile: Amiens (Somme).
      Nom, qualité: (M.) Cozette, Adrien Nicolas.
      Domicile: Amiens (Somme)
    - Quittance, remboursement d'emprunt, 20 000 f sur adjudication de maison, 133 000 f, Paris (Paris) passage de Venise, 4., 3 avril 1851; MC/ET/XXXV/1206
      Nom, qualité: (Mme ou Mlle) Goupy, Cornelie.
      Domicile: Paris (Paris) rue Neuve-Saint-Augustin, 69.
      Nom, qualité: (M.) Chaplain, Joseph Marie Xavier.
      Domicile: Paris (Paris) passage de Venise, 4.
      Nom, qualité: (Mme ou Mlle) Monteret, Genevieve Elisa.
      Domicile: Paris (Paris) rue de la Paix, 10.
      Relations: adjudicataire des biens de l'intervenant 2, veuve de l'intervenant 4.
      Nom, qualité: (M.) Avit, Jean Guillaume.
      Domicile: Paris (Paris) rue de la Paix, 10
    - Procuration r.p., dépôt, vente de rente etat 5%, 61 f., 7 avril 1851; MC/ET/XXXV/1206
      Nom, qualité: (M.) Louis, Celestin.
      Profession: conducteur des postes, Montmedy (Meuse).
      Domicile: Montmedy (Meuse).
      Nom, qualité: (M.) Dabrin.
    - Procuration acte, prise de possession de succession., 7 avril 1851; MC/ET/XXXV/1206
      Nom, qualité: (personne morale) Bocher (hoirs).
      Relations: héritiers de l'intervenant 2.
      Nom, qualité: (M.) Bocher, Gabriel Rene.
      Profession: agent-de-change.
      Domicile: Angers (Maine-et-Loire).
      Nom, qualité: (M.) Bocher, Charles Philippe Auguste.
      Profession: capitaine de chasseurs-a-pied, Paris (Paris).
      Domicile: Paris (Paris) rue Saint-Lazare, 61.
      Relations: fils de l'intervenant 2
    - Decharge, remboursement de cautionnement, 5540 f., 7 avril 1851; MC/ET/XXXV/1206
      Nom, qualité: (M.) Debosque, Jean Francois Hippolyte Florentin.
      Domicile: Caderome (Aude).
      Relations: caution de l'intervenant 2.
      Nom, qualité: (M.) Salva, Antoine.
      Profession: directeur des messageries générales (demissionnaire), Metz (Moselle).
      Domicile: Metz (Moselle).
      Relations: au service de l'intervenant 3.
      Nom: Administdration Des Messageries Generales De France
    - Procuration acte, décharge, recouvrement de prix de maison, 10 000 f., 8 avril 1851; MC/ET/XXXV/1206
      Nom, qualité: (Mme ou Mlle) Lecoq, Lucile Charlotte.
      Domicile: Paris (Paris) rue de la Ville-l'Eveque, 35.
      Nom, qualité: (M.) Ruty, Charles Etienne.
      Nom, qualité: (M.) Cadet, Pierre.
    - Succession, inventaire apres décès., 8 avril 1851; MC/ET/XXXV/1206
      Nom, qualité: (M.) Lemoine, Louis Joseph.
      Profession: cocher, Paris (Paris).
      Domicile: Paris (Paris) rue Monsigny, 8
    - Succession, requisition, certificat de propriété de rente etat, 240 f., 9 avril 1851; MC/ET/XXXV/1206
      Relations: épouse de l'intervenant 2, héritier de l'intervenant 3.
      Nom, qualité: (M.) Viault, Jacques.
      Profession: avoué,Paris (Paris).
      Domicile: Paris (Paris) rue Saint-Florentin, 13
    - Procuration r.p., dépôt, vente de rente etat 5%, 28 f., 11 avril 1851; MC/ET/XXXV/1206
      Nom, qualité: (M.) Anache, Francois.
      Profession: docteur en medecine, Gand (belgique).
      Domicile: Gand (belgique).
    - Testament olographe, depot., 14 avril 1851; MC/ET/XXXV/1206
      Nom, qualité: (Mme ou Mlle) Dickson, Ellenor Jane.
      Domicile: Paris (Paris) rue de la Chaise, 1.
      Nom, qualité: (M.) Henin D', Francois Charles Joseph.
      Profession: lieutenant general.
      Domicile: Paris (Paris) rue de la Chaise, 1
    - Quittance, paiement d'adjudication de maison, 23860 f, Grignon (Val-de-Marne) F., 15 avril 1851; MC/ET/XXXV/1206
      Nom, qualité: (Mme ou Mlle) Chapard, Elisabeth Marie.
      Domicile: Paris (Paris) rue Neuve-Saint-Augustin, 7.
      Nom, qualité: (M.) Duchaffault, Jacques Gabriel.
      Nom, qualité: (M.) Bridiaux, Joseph Gabriel.
      Domicile: Paris (Paris) rue d'Argenteuil, 40
    - Testament., 15 avril 1851; MC/ET/XXXV/1206
      Nom, qualité: (Mme ou Mlle) Saupoil, Elisabeth.
    - Bail, maison, loyer 1200 f, Paris (Paris) rue d'Argenteuil, 40., 15 avril 1851; MC/ET/XXXV/1206
      Nom, qualité: (M.) Bridiaux, Henri Joseph Gabriel.
      Domicile: Paris (Paris) rue d'Argenteuil, 40.
      Nom, qualité: (M.) Lanier, Pierre.
      Domicile: Paris (Paris) rue des Moineaux, 11
    - Mainlevée, hypotheque sur etangs (2), 6 ha, Cheroy (Yonne)., 15 avril 1851; MC/ET/XXXV/1206
      Nom, qualité: (M.) Jarsain, Edme.
      Domicile: Paris (Paris) rue de Choiseul, 2.
      Nom, qualité: (M.) Desbirons, Isaac Auguste Salmon.
      Domicile: Paris (Paris) rue d'Angouleme, 20
    - Procuration acte, inventaire des biens., 15 avril 1851; MC/ET/XXXV/1206
      Nom, qualité: (Mme ou Mlle) Du Bouzet, Louise Josephine Adele.
      Domicile: Foix (Ariège).
      Nom, qualité: (M.) Charpentier, Charles Pierre.
      Profession: notaire, Foix (Ariège).
      Nom, qualité: (M.) Du Bouzet, Auguste.
      Domicile: Paris (Paris) rue Saint-Georges, 28.
      Relations: père de l'intervenant 1.
      Nom, qualité: (M.) Leroy, Louis Victor.
      Domicile: Paris (Paris) rue des Moulins, 10
    - Acceptation, emploi de dot en placement hypothecaire, 17703 f., 17 avril 1851; MC/ET/XXXV/1206
      Relations: épouse de l'intervenant 2
    - Procuration r.p., dépôt, vente de rente etat 5% et 3%, 250 f., 19 avril 1851; MC/ET/XXXV/1206
      Nom, qualité: (M.) Gerberon, Jean Baptiste.
      Domicile: Saint-Aignan (Loir-et-Cher).
      Nom, qualité: (M.) Fontet, Charles Adolphe.
      Domicile: Deuil (95)
    - Procuration rente publique, dépôt, vente de rente 5%, 28 f., 19 avril 1851; MC/ET/XXXV/1206
      Nom, qualité: (Mme ou Mlle) Ackaert, Natalie Rosalie Sophie.
      Domicile: Poperinghe (belgique).
    - Procuration r.p., dépôt, vente de rente etat 5%, 14 f., 19 avril 1851; MC/ET/XXXV/1206
      Nom, qualité: (M.) Deruelle, Bonaventure Joseph.
      Profession: cabaretier, Leeuw-Saint-Pierre (belgique).
      Domicile: Leeuin-Saint-Pierre (belgique).
    - Decharge, gestion de biens., 19 avril 1851; MC/ET/XXXV/1206
      Nom, qualité: (M.) Malbec De Montjoc De Briges de, Barnabe Louis Gabriel Charles.
      Domicile: Paris (Paris) rue de Verneuil, 93.
      Nom, qualité: (M.) Remond.
      Profession: administateur de biens, Paris (Paris).
      Domicile: Paris (Paris) rue de la Harpe, 88.
      Relations: administrateur des biens de l'intervenant 1
    - Mainlevee, hypotheque sur terrains, 77 a, Fresnes-sur-Escaut (Nord)., 19 avril 1851; MC/ET/XXXV/1206
      Nom, qualité: (M.) Soult, Jean-De-Dieu (duc, Dalmatie), Dalmatie.
      Profession: marechal de France, Paris (Paris).
      Domicile: Paris (Paris) rue de l'Universite, 69.
      Nom, qualité: (M.) Beaumont de, Adrien Joseph.
      Profession: chef d'escadron (ancien), Paris (Paris).
      Domicile: Paris (Paris) rue Saint-Dominique-St-Germain, 28.
      Nom: Compagnie Des Mines De Houille De Thivencelles.
      Domicile: Thivencelles (Nord)
    - Procuration acte, prise de possession de succession., 21 avril 1851; MC/ET/XXXV/1206
      Nom, qualité: (Mme ou Mlle) Lapierre de, Suzanne Sextine Therese.
      Nom, qualité: (M.) Guidou, Jean Louis.
      Domicile: Paris (Paris) rue des Petits-Champs, 62
    - Procuration acte, prise de possession de succession., 21 avril 1851; MC/ET/XXXV/1206
      Nom, qualité: (Mme ou Mlle) Benazet, Hortense.
      Nom, qualité: (M.) Dupressoir, Aymard Simon.
      Profession: fermier des jeux, Bade (grand-Duche) (allemagne).
    - Demande, dépôt, prolongation de bail de jeux, Bade (grand-Duche) (allemagne)., 22 avril 1851; MC/ET/XXXV/1206
      Nom, qualité: (personne morale) Benazet (hoirs)*.
      Profession: fermier de jeux, Bade (grand-Duche) (allemagne).
      Nom, qualité: (personne morale) Benazet (créanciers).
      Relations: créanciers de l'intervenant 2
    - Procuration acte, prise de possession de succession., 22 avril 1851; MC/ET/XXXV/1206
      Nom, qualité: (M.) Benazet, Oscar.
      Relations: veuf de l'intervenant 2, tuteur de l'intervenant 3.
      Nom, qualité: (Mme ou Mlle) Deport, Marie Henriette Athalie.
      Relations: épouse de l'intervenant 1.
      Nom, qualité: (M.) Benazet, Jacques Edouard.
      Nom, qualité: (M.) Pillot, Auguste Jean Charles.
    - Procuration acte, paiement de cautionnement de fournitures aux ports militaires, Brest, cherbourg, lorient, toulon, rochefort (29, 50, 56, 83, 17)., 22 avril 1851; MC/ET/XXXV/1206
      Nom: Société Joubert-Bonnaire et Cie.
      Profession: négociant manufacturier, Angers (Maine-et-Loire).
      Nom, qualité: (M.) Deville, Alexandre.
      Domicile: Paris (Paris) rue Neuve-des-Mathurins, 51.
      Nom: Administration Des Ports-Militaires.
      Domicile: Brest (29, 56, 50, 83, 17)
    - Donation entre epoux., 24 avril 1851; MC/ET/XXXV/1206
      Nom, qualité: (M.) Sivry, Agnan Charles Denis.
      Domicile: Paris (Paris) rue d'Enghien, 1.
      Nom, qualité: (Mme ou Mlle) Dezobry, Helene Aglae.
    - Procuration acte, decharge, recouvrement de fonds., 24 avril 1851; MC/ET/XXXV/1206
      Nom, qualité: (M.) Saint-Pierre de, Theodore Guillaume Marc.
      Domicile: Paris (Paris) rue de la Chaussée-d'Antin, 50.
      Nom, qualité: (M.) Duval D'Essertenne, Lambert Marie Stanislas.
      Domicile: Essertenne (Haute-Saône).
      Nom, qualité: (M.) Prodon, Jerome.
      Domicile: Lyon (Rhône)
    - Donation entre epoux., 24 avril 1851; MC/ET/XXXV/1206
      Domicile: Paris (Paris) rue d'Enghien, 1
    - Procuration acte, prise de possession de succession., 25 avril 1851; MC/ET/XXXV/1206
      Nom, qualité: (Mme ou Mlle) Chabrol De Tournoelle, Amelie Dorothee.
      Domicile: Paris (Paris) rue de la Paix.
      Nom, qualité: (M.) Arbelles de, Alfred Marie Andre.
      Nom, qualité: (M.) Chabrol de, Joseph Maurice.
      Domicile: Paris (Paris) rue de la Ville-l'Eveque, 27.
      Relations: frère de l'intervenant 1
    - Quittance, reglement de dette, 6000 f., 26 avril 1851; MC/ET/XXXV/1206
      Nom, qualité: (Mme ou Mlle) Wolff, Pauline.
      Domicile: Paris (Paris) rue Louis-le-Grand, 37.
      Nom, qualité: (M.) Alcan, Abraham.
      Profession: directeur des postes, Francfort-sur-le-Mein (allemagne).
      Domicile: Francfort-sur-le-Mein (allemagne).
      Nom, qualité: (M.) Migout, Jean Baptiste.
      Domicile: Paris (Paris) rue de l'Union, 22
    - Mariage., 28 avril 1851; MC/ET/XXXV/1206
      Nom, qualité: (M.) Lavocat, Joseph.
      Domicile: Paris (Paris) rue d'Anjou, 63.
      Nom, qualité: (M.) Lavocat, Antoine.
      Profession: cultivateur, Haroue (Meurthe-et-Moselle).
      Domicile: Haroue (Meurthe-et-Moselle).
      Nom, qualité: (Mme ou Mlle) Epin, Anne Josephine.
      Domicile: Paris (Paris) boulevard Saint-Denis, 20.
      Nom, qualité: (M.) Epin, Jacques.
      Profession: facteur rural, Nancy (Meurthe-et-Moselle).
      Domicile: Nancy (Meurthe-et-Moselle)
    - Succession, notoriete., 29 avril 1851; MC/ET/XXXV/1206
      Nom, qualité: (Mme ou Mlle) Ricot, Philippine Veronique.
      Domicile: Paris (Paris) rue Castellane, 4.
    - Succession, notoriete., 30 avril 1851; MC/ET/XXXV/1206
      Nom, qualité: (Mme ou Mlle) Augee, Marie Anne Adelaide.
      Domicile: Paris (Paris) rue Bleue, 27.
      Nom, qualité: (M.) Martin, Jean Charles.
      Domicile: Paris (Paris) rue Bleue, 27
    - Mainlevee, hypotheque, garantie d'emprunt., 30 avril 1851; MC/ET/XXXV/1206
      Nom, qualité: (M.) Saint-Pierre de, Theodore Guillaume Marc (vicomte).
      Nom, qualité: (Mme ou Mlle) Longuet, Marie Madeleine Rosalie.
      Domicile: Caen (Calvados).
      Nom, qualité: (M.) Trebutien, Etienne Edouard.
      Profession: conseiller à la cour, Caen (Calvados).
      Domicile: Caen (Calvados)
    - Quittance, remboursement d'emprunt, 3000 f sur 20 000 f., 1er mai 1851; MC/ET/XXXV/1206
      Nom, qualité: (M.) Ferrari de, Joseph Thomas.
      Domicile: Paris (Paris) rue de la Concorde, 2.
      Nom, qualité: (Mme ou Mlle) Leconte, Francoise Desiree.
      Domicile: Paris (Paris) rue de Chaillot, 53 Bis.
      Nom, qualité: (M.) Rouilly, Jacques.
      Domicile: Paris (Paris) rue de Chaillot, 53 Bis
    - Cahier des charges, adjudication d'actions de la caisse lafarge, 640 f., 3 mai 1851; MC/ET/XXXV/1206
      Nom, qualité: (M.) Capiaumont, Joseph.
      Domicile: Mons (belgique)
    - Mainlevée, hypothèque, garantie 30 000 f., 3 mai 1851; MC/ET/XXXV/1206
      Nom, qualité: (M.) Dallemagne, Auguste Henri.
      Profession: docteur en droit.
      Domicile: Paris (Paris) rue de Trevise, 11.
      Nom, qualité: (Mme ou Mlle) David, Catherine Eugenie.